臺灣高等法院臺中分院刑事裁定　　　　　　　　　　九十一年度交抗字第一三二號
　　抗　告　人
　　即受處分人　甲○○
右列抗告人，因受處分人違反道路交通管理處罰條例案件，不服臺灣彰化地方法院，
中華民國九十一年一月八日所為之裁定（九十年度交聲字第二二一號）提起抗告，本
院裁定如左：
    主      文
抗告駁回。
    理      由
一、按汽車行駛高速公路，應依速限標誌指示，高速公路交通管制規則第五條第一項
    前段定有明文，再汽車行駛於高速公路，而不遵管制之規定者，處汽車駕駛人新
    臺幣（下同）三千元以上六千元以下罰鍰，道路交通管理處罰條例第三十三條第
    一項定有明文；又汽車駕駛人違反同條例第三十三條第一項規定者，除應依該條
    所規定之罰鍰處罰外，並予記違規點數一點，道路交通管理處罰條例第六十三條
    第一項第一款亦定有明文。
二、抗告人之聲明異議意旨及抗告意旨略以：國道一、三高速公路之各路段速限不同
    ，從八十至一百公里不等，高速公路警察，利用此種速限不同，設立陷阱，選擇
    性執法，交通部並已承認此種公路速限不同，確屬不合理，並將改善之，身為交
    通執法人員，應於駕駛人違規時，當面攔檢取締，非暗自拍照取締，此證據係非
    法取得，不得憑採。且抗告人提出申訴後，國道公路警察二隊回覆稱該超速照相
    儀器，係於八十七年三月四日通過檢驗，有效期間為一年，原審裁定竟謂該合格
    期間係自八十九年十月十七日起一年，自有未合。又該取締相片，並無取締設備
    之機號，如何證明係由合格設備所取得云云。
三、本院經查，抗告人即受處分人甲○○於民國九十年八月十三日八時三十六分許，
    駕駛車號二Ａ－五三六０號自用小客車，沿國道一號公路北向一四０公里速限時
    速九十公里之路段，以時速一０四公里速度行駛，遭自動測速相機拍照採證後，
    經內政部警政署國道公路警察局第二警察隊造橋分隊以其「超速十四公里」，違
    反道路交通管理處罰條例第三十三條第一項規定之行為逕行掣單舉發，受處分人
    雖於舉發違反道路交通管理事件通知單上所載應到案日期前申訴，原處分機關乃
    函請舉發機關調查結果，認定受處分人有上開違規定行為，遂依道路交通管理處
    罰條例第三十三條第一項之規定於九十年十一月二日從輕裁處受處分人罰鍰三千
    元等情節，有卷附舉發違反道路交通管理事件通知單、裁決書及違規照片一張為
    憑，足見抗告人上開超速之違規行為，甚為明顯。又限速標誌之設置，乃設置交
    通標誌、標線、號誌之主管機關，基於整體交通現況所為之詳細規劃，在未變更
    以前，任何用路人均應依法遵守道路交通標誌、標線、號誌之指示，否則將使交
    通秩序紊亂不已，同時危及用路人之身家安全，是尚難以限速規定不合理而枉顧
    交通標誌之指示。且依內政部警政署國道公路警察局第二警察隊於九十年十一月
    二十八日以（九十）公警國二刑字第一八三三三號函附經濟部標準檢驗局雷達測
    速儀檢定合格書影本資料一件，該雷達測速儀器之合格期間係於八十九年十月十
    七日起至九十年十月止，可見該測試設備尚無失效之情事，至為灼然，是本件抗
    告人於九十年八月十三日八時三十六分許為上開違規事件，仍在該雷達測速儀器
    之合格期間內，則該雷達測速儀器所測得之速度，自係有公信力可為執法採證之
    依據，甚為顯明，抗告人於原審既未提出證據以資證明其確無違規行為，僅執上
    開空洞言詞否認，自無足採，是其上開違規行為，洵堪認定。
四、次查，抗告人確有在右揭時地駕駛上開自用小客車超速行駛之違規行為，原處分
    機關就抗告人上開違規行為，依道路交通管理處罰條例第三十三條第一項規定從
    輕裁處受處分人罰鍰最低額三千元，固非無據，惟漏依同條例第六十三條第一項
    第一款規定並予記違規點數一點，復未於裁決書之處罰主文欄上記載「並記受處
    分人違規點數一點」（參見原審卷內之原處分機關裁決書參照），自有未洽，原
    審因而將原處分撤銷，猶以受處分人有違反道路交通管理處罰條例第三十三條第
    一項規定之行為，依該條規定從輕裁處受處分人罰鍰三千元，並依同條例第六十
    三條第一項第一款規定並予記違規點數一點，經核尚無不合。抗告人提起抗告所
    稱之照相儀器已於八十八年三月過期乙節，固有其所提之測試報告為憑，但該型
    號雖為同一，但器號或序號並非相同，且依原審卷所附之經濟部標準檢驗局八十
    九年十月、九十年九月之檢定報告，可見該檢定結果符合標準，難謂無憑，況抗
    告狀所稱「並無該取締設備之機號」云云，亦難據為抗告狀所稱儀器之檢驗已逾
    期之有利認定。再者，抗告人違規當時，高速公路時速尚未放寬至時速一百公里
    ，是抗告人猶執陳詞，指摘原裁定不當，自為無理由，其抗告應予駁回。
據上論斷，應依道路交通案件處理辦法第二十六條，刑事訴訟法第四百十二條，裁定
如主文。
中      華      民國      九十一  年      二      月      十八    日
                                臺灣高等法院臺中分院刑事第二庭
                                      審判長法  官  羅  禮  政
                                            法  官　陳　欣　安
                                            法　官  蔡　聰　明
右正本證明與原本無異。
不得抗告。
                                            書記官　郭  振　祥
中      華      民      國      九十一  年      二      月      十九    日
                                                                        Ａ
